# 请教陈老师，关于现金流量表

提问人：Alisa_wang 时间：2011-11-18 19:42:12
1 、关联方之间借款、企业间借款、民间借贷等，是否需要区别有无利息，然后分别记入经营活动、投资和筹资活动？还是一律放到经营活动中？ 2 、支付的劳务派遣费，放到购买商品接受劳务中，还是支付给职工以及为职工支付的现金?

回答人：chenyiwei
1 、这个问题没有明确规定，区分是否计息而作出不同的列报处理也是恰当的做法。但实务中也有不少企业均列入经营活动。关键要保持各期间的口径一致。 2 、如果在资产负债表上通过“应付职工薪酬”科目核算的，则计入“支付给职工以及为职工支付的现金”。